Inventaris van het archief van het Ministerie van Onderwijs, Kunsten en Wetenschappen: Afdeling Algemeen Secretariaat, 1918-1953
Nationaal Archief, Den Haag
- Ingangen en hulpmiddelen, III.
  - Agenda's, indices en klappers, 1919-1948; 52-84
    - Agenda leeskamer, augustus - december 1946, 68
    - Index 1930-1931-1932, 69
    - Index 1933, 70
    - Index 1934 t/m 1942, 71
    - Index 1943, 72
    - Agenda's V-stukken 1945, 73-78
      - Nr. 1 - 1721, 73
      - Nr. 1722 - 2730, 74
      - Nr. 2731 - 3745, 75
      - Nr. 3746 - 4944, 76
      - Nr. 4945 - 5957, 77
      - Nr. 5958 - 6400, 78
    - Agenda, januari - december 1947, nr. 1 - 991, 79
    - Agenda, december 1947, nr.982 - 1043, 80
    - Agenda, januari - september 1948. nr. 1 - 994, 81
    - Agenda, september - december 1948, nr. 995 - 1429, 82
    - Agenda van zgn. gedeponeerde stukken, 1946-1947, 83
    - Agenda van zgn. gedeponeerde stukken, 1948, 84
      De aanduiding V-stukken werd gebruikt voor "Voorlopig" (in het begin werd ook wel van Victoriastukken gesproken), omdat nà de bevrijding in 1945 in 's-Gravenhage stukken binnenkwamen, die bestemd waren voor afdelingen die nog in Apeldoorn gevestigd waren. Vóór de doorzending daarheen werden ze voorlopig geagendeerd door de afd. A.S.
      Het merendeel van deze stukken is dus verspreid over de archieven van andere afdelingen. De in 1949 - januari 1953 geagendeerde stukken zijn in de algemene agenda van het fiche-doorschrijfsysteem opgenomen.